【裁判字號】    97,訴緝,37
【裁判日期】    971008
【裁判案由】    違反毒品危害防制條例
【裁判全文】
臺灣屏東地方法院刑事判決              97年度訴緝字第37號
公  訴  人  臺灣屏東地方法院檢察署檢察官
被      告  甲○○
上列被告因違反毒品危害防制條例案件，經檢察官提起公訴（97
年度毒偵字第22號），嗣被告於本院準備程序進行中先就被訴事
實為有罪之陳述，本院告知被告簡式審判程序之旨，並聽取當事
人之意見後，裁定改由受命法官獨任依簡式審判程序審理，判決
如下：
    主  文
甲○○施用第一級毒品，累犯，處有期徒刑壹年肆月。扣案殘留
有第一級毒品海洛因之注射針筒貳支及夾鍊袋陸個，均沒收銷燬
之。
    事  實
一、甲○○前因施用毒品案件，經本院以88年度毒聲字第170 號
    裁定送觀察、勒戒，經評定無繼續施用毒品之傾向，於民國
    88年3 月12日釋放出所，並經臺灣屏東地方法院檢察署檢察
    官以87年度偵字第7570號為不起訴處分確定；再因施用毒品
    案件，經本院以90年度毒聲字第1682號裁定送觀察、勒戒，
    經評定有繼續施用毒品傾向，又經本院以91年度毒聲字第
    327 號裁定令入戒治處所施以強制戒治，嗣因戒治成效良好
    ，經本院以91年度毒聲字第985 號裁定停止戒治，至92年3
    月20日戒治期滿，以執行完畢論，刑責部分，則經本院以91
    年度訴字第239 號判決處應執行有期徒刑1 年4 月確定，另
    因竊盜案件，經本院以91年度易字第451 號判決處有期徒刑
    1 年確定，2 案接續執行，於93年11月20日縮刑期滿執行完
    畢；又因施用毒品案件，經本院以95年度訴緝字第28號判決
    處有期徒刑1 年4 月確定，因竊盜案件，經本院以95年度易
    字第537 號判決處有期徒刑10月確定，嗣經本院以96年度聲
    字第46號裁定合併定應執行有期徒刑2 年確定，再以96年度
    聲減字第252 號裁定減刑為應執行有期徒刑1 年確定，而於
    96年7 月16日執行完畢。詎猶不知悔改、戒絕毒品，明知海
    洛因經公告列為毒品危害防制條例第2 條第2 項第1 款之第
    一級毒品，不得非法持有、施用，竟基於施用第一級毒品海
    洛因之犯意，於96年12月21日中午12時許，在其位於屏東縣
    恆春鎮○○里○○路170 號之住處內，以將礦泉水倒入裝有
    第一級毒品海洛因之夾鍊袋內稀釋後，再以注射針筒抽取後
    注射手臂靜脈血管之方式，施用第一級毒品海洛因1 次。嗣
    其於同日晚上9 時40分許，因另涉嫌竊盜案件，在其上開住
    處旁為警查獲（另案審理），並扣得其用以施用海洛因所之
    注射針筒2 支及殘留有海洛因之夾鍊袋6 個，而查知上情。
二、案經屏東縣警察局恆春分局報告臺灣屏東地方法院檢察署檢
    察官偵查起訴。
    理  由
一、本案被告甲○○所犯違反毒品危害防制條例案件，並非法定
    刑為死刑、無期徒刑或最輕本刑3 年以上有期徒刑之罪，亦
    非高等法院管轄第一審之案件，而被告於本院準備程序中就
    被訴事實為有罪之陳述，本院合議庭乃裁定由受命法官獨任
    進行簡式審判程序。又簡式審判程序之證據調查，依刑事訴
    訟法第273 條之2 規定，不受同法第159 條第1 項審判外陳
    述排除之限制，再被告對於卷內之各項證據，亦不爭執證據
    能力，故卷內所列之各項證據，自得作為證據，先予敘明。
二、上揭事實，業據被告坦承不諱，其為警所採集之尿液檢體，
    經送請正修科技大學超微量研究科技中心以酵素免疫分析法
    及氣相層析質譜儀法檢驗，結果呈嗎啡陽性反應，有該中心
    97年1 月9 日編號R00-0000-000號檢驗報告及尿液送檢人真
    實姓名對照表各1 份在卷足憑（見警卷第38頁、偵卷第15頁
    ），另扣案之注射針筒2 支及夾鍊袋6 個，經屏東縣警察局
    恆春分局警員以臺灣尖端先進生技醫藥股份有限公司毒品簡
    易快速篩檢試劑檢驗結果，其內殘留液體及粉末均含有第一
    級毒品海洛因成分，有毒品初步檢驗報告單及檢驗相片各8
    份、本院公務電話紀錄1 份在卷可按（見警卷第27至32、34
    、35頁、本院97年度訴字第234 號卷第19頁），此外復有扣
    押筆錄、扣押物品目錄表、相片等在卷可佐（見警卷第10至
    13、至2018頁），被告自白顯與事實相符。次查被告前因施
    用毒品案件，經本院以88年度毒聲字第170 號裁定送觀察、
    勒戒，經評定無繼續施用毒品之傾向，於88年3 月12日釋放
    出所，並經臺灣屏東地方法院檢察署檢察官以87年度偵字第
    7570號為不起訴處分確定，再因施用毒品案件，經本院以90
    年度毒聲字第1682號裁定送觀察、勒戒，經評定有繼續施用
    毒品傾向，又經本院以91年度毒聲字第327 號裁定令入戒治
    處所施以強制戒治，因戒治成效良好，經本院以91年度毒聲
    字第985 號裁定停止戒治，至92年3 月20日戒治期滿，以執
    行完畢論，刑責部分，則經本院以91年度訴字第239 號判決
    處應執行有期徒刑1 年4 月確定之事實，有臺灣屏東地方法
    院檢察署刑案資料查註紀錄表、臺灣高等法院被告全國前案
    紀錄表各1 份在卷可按，是被告於強制戒治執行完畢釋放後
    5 年內，再犯本件施用毒品犯行，事證明確，應予依法論科
    。
三、查海洛因係屬毒品危害防制條例第2 條第2 項第1 款所規定
    之第一級毒品，是核被告所為，係犯毒品危害防制條例第10
    條第1 項之施用第一級毒品罪。被告持有毒品復進而施用，
    其持有毒品之低度行為，為施用毒品之高度行為所吸收，均
    不另論罪。又被告前有如事實欄所示之科刑及執行情形，有
    臺灣屏東地方法院檢察署刑案資料查註紀錄表、臺灣高等法
    院被告前案紀錄表各1 份附卷足憑，其於刑之執行完畢後5
    年內，再犯本件有期徒刑之罪，為累犯，應依刑法第47條第
    1 項加重其刑。爰審酌被告前有多次施用毒品前科，業如前
    述，竟仍再次施用毒品，顯無戒慎悔悟之心，惟念其犯後坦
    承犯行，且施用毒品行為於本質上係屬自我戕害行為，反社
    會性之程度應屬較低等一切情狀，並斟酌檢察官之求刑，量
    處如主文所示之刑。末者，扣案之注射針筒2 支及夾鍊袋6
    個經鑑定結果，其內殘留之液體或粉末均含有海洛因成分，
    業如前述，衡情無論依何種方式分離，該些物品上均會有極
    微量之毒品殘留，應認該些注射針筒及夾鍊袋內均含有極微
    量第一級毒品海洛因殘留而無法析離，應整體視為查獲之第
    一級毒品海洛因，而均依毒品危害防制條例第18條第1 項前
    段之規定，諭知沒收銷燬之。
據上論斷，應依刑事訴訟法第273 條之1 第1 項、第299 條第1
項前段，毒品危害防制條例第10條第1 項、第18條第1 項前段，
刑法第11條、第47條第1 項，判決如主文。
本案經檢察官李侑姿到庭執行職務。
中    華    民    國    97    年    10     月    8    日
                  刑事第五庭    法  官  陳秀慧
以上正本證明與原本無異。
如不服本判決應於收受本判決送達後十日內向本院提出上訴書狀
，其未敘述上訴理由者，並得於提起上訴後十日內向本院補提理
由書狀（均須按他造當事人之人數附繕本）「切勿逕送上級法院
」。
中    華    民    國    97    年    10    月    8     日
                                書記官  溫訓暖
附錄本判決論罪科刑法條：
毒品危害防制條例第10條第1項：
施用第一級毒品者，處6月以上5年以下有期徒刑。


司法院資訊處製作；財團法人民間司法改革基金會備份。
